臺灣高等法院刑事判決　　　　　　　100年度交上易字第266號
上　訴　人
即　被　告　姜碧玉
上列上訴人因過失傷害案件，不服臺灣桃園地方法院100年度審
交易字第264號，中華民國100年7月29日第一審判決（起訴案號
：臺灣桃園地方法院檢察署99年度偵字第31627號），提起上訴
，本院判決如下：
    主  文
原判決撤銷。
姜碧玉因過失傷害人，處拘役肆拾日，如易科罰金，以新臺幣壹
仟元折算壹日。緩刑貳年。
    事  實
一、姜碧玉於民國99年8 月21日下午17時40分許，駕駛車牌號碼
    3575-DZ 號自用小客車，沿桃園縣中壢市○○○路○ 段由平
    鎮往內壢方向行駛外側車道行駛，行經桃園縣中壢市○○○
    路○ 段與龍岡路之行車管制號誌正常運作之交岔路口時，理
    應注意車輛行駛時，駕駛人應注意兩車併行之間隔，並隨時
    採取必要之安全措施，依當時情形，又無不能注意之情事，
    竟疏未注意，於行經上開交岔路口時，右偏行駛未注意右側
    直行車併行之安全間隔，適廖婉怡騎乘車牌號碼TE5-820 號
    機車，亦沿桃園縣中壢市○○○路○ 段由平鎮市往內壢方向
    行駛外側車道，姜碧玉所駕駛之上開自用小客車因而不慎擦
    撞同向右側直行由廖婉怡所騎乘之上開機車，致使廖婉怡倒
    地，受有肘關節開放性傷口，膝、腿及足踝開放性傷口等傷
    害，惟廖婉怡因急於帶寵物就醫，要求姜碧玉暫勿報警，乃
    未即時報案通知員警到場處理。嗣姜碧玉主動商請廖婉怡同
    至警局說明案情，姜碧玉乃於有偵查犯罪職權之公務員發覺
    其肇事人身分及過失傷害犯行前，主動至警局承認為肇事人
    ，而自首接受裁判。
二、案經廖婉怡訴由桃園縣政府警察局中壢分局報告臺灣桃園地
    方法院檢察署檢察官偵查起訴。
    理  由
壹、證據能力部分：
一、被告姜碧玉於警詢、偵查及原審、本院所為供述，並非出於
    強暴、脅迫、利誘、詐欺、疲勞訊問、違法羈押或其他不正
    之方法所得，此為被告所不爭，依刑事訴訟法第156條第1項
    規定，其所述與事實相符者，得為證據。
二、按被告以外之人於審判外之言詞或書面陳述，除法律有規定
    者外，不得作為證據；又被告以外之人於審判外之陳述，雖
    不符合同法第159 條之1 至第159 條之4 之規定，但經當事
    人於審判程序同意作為證據，法院審酌該言詞陳述或書面陳
    述作成時之情況，認為適當者，亦得為證據。當事人、代理
    人或辯護人於法院調查證據時，知有第159 條第1 項不得為
    證據之情形，而未於言詞辯論終結前聲明異議者，視為有前
    項之同意，刑事訴訟法第159 條第1 項及第159 條之5 分別
    定有明文。本判決所引用之被告以外之人於審判外之陳述（
    包含書面陳述），雖屬傳聞證據，惟當事人於本院準備程序
    均表示同意作為證據，本院審酌上開證據資料製作時之情況
    ，尚無違法不當及證明力明顯過低之瑕疵，亦認為以之作為
    證據應屬適當，揆諸前開規定，爰依刑事訴訟法第159條之5
    規定，認該等證據均有證據能力。
貳、實體部分：
一、上開事實，業據被告於原審及本院坦承不諱，且與告訴人廖
    婉怡於警詢及偵查中之指訴相符，並有道路交通事故現場圖
    、道路交通事故調查報告表（一）、（二）、天晟醫院診斷
    證明書、臺灣省桃園縣區車輛行車事故鑑定委員會100年2月
    18日桃縣行字第1005200599號函附鑑定意見書、道路交通事
    故照片在卷可稽，足認被告之前述任意性自白與事實相符，
    而可採信。按駕駛車輛時，應注意道路交通規定及兩車併行
    之間隔，且依當時狀況，並無不能注意之情形，被告竟疏未
    注意行駛，致肇事使人受傷，應認被告確有過失，且其過失
    駕駛行為與告訴人受傷害之結果間，有相當因果關係。綜上
    所述，本件事證明確，被告犯行堪以認定。
二、核被告所為，係犯刑法第284 條第1 項之過失傷害罪。被告
    肇事後，主動與告訴人前往警局說明案情，而有於偵查犯罪
    職權之公務員發覺肇事人身分及其過失傷害犯行前，承認為
    肇事人而自首接受裁判等情，業據被告於本院供述甚詳，核
    與證人即告訴人廖婉怡於本院證述情節相符（見本院卷第20
    頁背面、21、31頁），足認被告係於有偵查犯罪職權之公務
    員發覺其身分及本件犯行前自首，爰依刑法第62條前段規定
    減輕其刑。
三、原審據以論科，固非無見，然查：(1)被告符合自首之要件，
    業如前述，原審疏未審酌，尚有未洽。(2)被告犯後已於本院
    與告訴人達成民事和解，有刑事附帶民事訴訟和解筆錄在卷
    可按，原審量刑時，未及審酌上情，亦有未合。上訴人執此
    提起上訴，指摘原判決不當，為有理由，自應由本院撤銷改
    判。
四、爰審酌被告無前案紀錄之素行尚佳，及本件過失情節之輕重
    ，告訴人所受傷害情形，及被告犯後坦承犯行，與告訴人達
    成和解，顯有悔悟之意，另兼衡生活狀況、智識程度等一切
    情狀，量處如主文第二項所示之刑，並諭知易科罰金之折算
    標準。
五、查被告前未曾受有期徒刑以上刑之宣告，有本院被告前案紀
    錄表在卷可憑，此次因過失肇事，致罹刑典，事後已於原審
    及本院坦承犯行，顯有悔悟之意，且業與告訴人達成和解，
    信其歷此偵、審暨科刑教訓後，當知所警惕，信無再犯之虞
    ，本院因認對其宣告之刑以暫不執行為適當，爰依刑法第74
    條第1 項第1 款規定，併予諭知緩刑2 年。
據上論斷，應依刑事訴訟法第369條第1項前段、第364條、第299
條第1 項前段，刑法第284 條第1 項前段、第74條第1 項第1 款
、第62條前段、第41條第1 項前段，刑法施行法第1 條之1 第1
項、第2 項前段，判決如主文。
本案經檢察官陳昱旗到庭執行職務。
中    華    民    國  100     年    10    月    27    日
                  刑事第七庭審判長法  官  溫耀源
                                  法  官  張傳栗
                                  法  官  朱瑞娟
以上正本證明與原本無異。
不得上訴。
                                  書記官  郭家慧
中    華    民    國   100    年    10    月    27    日